【裁判字號】    98,易,329
【裁判日期】    980424
【裁判案由】    竊盜
【裁判全文】
臺灣彰化地方法院刑事判決               98年度易字第243號
                                       98年度易字第329號
公  訴  人  臺灣彰化地方法院檢察署檢察官
被      告  丙○○
上列被告因竊盜案件，經檢察官提起公訴（97年度偵緝字第641
號、第642 號、第643 號），暨追加起訴（98年度偵字第2274號
），本院逕以簡式審判程序審理，並合併判決如下：
    主  文
丙○○犯如附表所示之罪，均累犯，各處如附表所示之刑。應執
行有期徒刑陸月，如易科罰金，以新台幣壹仟元折算壹日。
    犯罪事實
一、丙○○曾因竊盜及違反毒品危害防制條例案件，經臺灣雲林
    地方法院依序於93年6 月9 日、93年7 月9 日、93年10月13
    日，分別以93年度港簡字第95號、93年度訴字第208 號、93
    年度訴字第399 號判決判處有期徒刑6 月、8 月、9 月確定
    ，於95年4 月4 日縮短刑期假釋出監，95年7 月22日縮刑期
    滿未經撤銷假釋而視為執行完畢。又因違反毒品危害防制條
    例案件，經本院於96年3 月27日以95年度訴字第1990號判決
    判處有期徒刑8 月確定在案，嗣經本院以96年度聲減字第11
    31號裁定減刑為有期徒刑4 月，於96年8 月29日縮刑期滿執
    行完畢。詎仍不知悔改，基於竊盜之各別犯意，並意圖為自
    己不法之所有，分別為附表所示之竊盜犯行，嗣經丙○○自
    白各該犯行，暨經雷財發告訴始偵知上情（竊盜之時間、地
    點、被害人、行竊方式及所得財物、查獲時地或查獲方法詳
    如附表所示）。
二、案經呂明恭、雷財發訴由彰化縣警察局鹿港分局報告臺灣彰
    化地方法院檢察署檢察官偵查起訴暨追加起訴，嗣丙○○經
    本院合法傳喚、拘提未到，經本院發布通緝始緝獲到案。
    理  由
甲、程序方面：
一、按於第一審辯論終結前，得就與本案相牽連之犯罪，追加起
    訴，刑事訴訟法第265 條第1 項前段定有明文。檢察官於本
    案98年度易字第244 號言詞辯論終結前，就被告丙○○另犯
    如附表二編號6 至7 竊盜犯行，以書狀追加起訴（即本院98
    年度易字第329 號），經核係被告1 人犯數罪之相牽連案件
    ，於法並無不合，應予准許。
二、本案被告丙○○所犯係死刑、無期徒刑、最輕本刑為3 年以
    上有期徒刑以外之罪，其於準備程序就前揭被訴事實為有罪
    之陳述，經法官告知簡式審判程序之旨，並聽取被告與公訴
    人之意見後，認無不得或不宜改依簡式審判程序進行之處，
    爰依刑事訴訟法第273 條之1 第1 項，裁定本案進行簡式審
    判程序。
乙、實體方面：
一、上開犯罪事實，迭據被告丙○○於警偵訊及本院審理時坦承
    不諱（分詳97年度偵緝字第641 號偵查卷宗第20 -21頁、第
    28至29頁、鹿警分偵字第0970020714號刑案偵查卷宗第2 頁
    、鹿警分偵字第0970020715號刑案偵查卷宗第2 頁、鹿警分
    偵字第0970021865號刑案偵查卷宗第2 頁、鹿警分偵字第09
    80004225號刑案偵查卷宗第2 頁、98年度偵字第2274號偵查
    卷宗第4-5 頁、本院98年4 月23日審理筆錄），並據告訴人
    呂明恭、被害人陳志雄、施誠華、李振宗、告訴人雷財發、
    被害人甲○○、乙○○於警詢中證述在卷（詳鹿警分偵字第
    0970020714號刑案偵查卷宗第4-7 頁、鹿警分偵字第097002
    0715號刑案偵查卷宗第4-6 頁、鹿警分偵字第0970021865號
    刑案偵查卷宗第4-7 頁、鹿警分偵字第09800042 25 號刑案
    偵查卷宗第4-7 頁），復有行竊現場照片數幀附卷可憑（鹿
    警分偵字第0970020714號刑案偵查卷宗第8-9 頁、鹿警分偵
    字第0970020715號刑案偵查卷宗第7 頁、鹿警分偵字第0970
    021865號刑案偵查卷宗第8-9 頁、鹿警分偵字第0980004225
    號刑案偵查卷宗第8-9 頁），足認被告自白核與事實相符。
    本件事證明確，被告竊盜之犯行，堪以採信。
三、核被告如附表所示竊盜7 次之犯行，皆係犯刑法第320 條第
    1 項之竊盜罪。被告所犯上開7 罪間，皆犯意各別，行為互
    異，應分論併罰。第查，被告曾因竊盜違反毒品危害防制條
    例案件，經臺灣雲林地方法院依序於93年6 月9 日、93年7
    月9 日、93年10月13日，分別以93年度港簡字第95號、93年
    度訴字第208 號、93年度訴字第399 號判決判處有期徒刑6
    月、8 月、9 月確定，於95年4 月4 日縮短刑期假釋出監，
    95年7 月22日縮刑期滿未經撤銷假釋而視為執行完畢。又因
    違反毒品危害防制條例案件，經本院於96年3 月27日以95年
    度訴字第1990號判決判處有期徒刑8 月確定在案，嗣經本院
    以96年度聲減字第1131號裁定減刑為有期徒刑4 月，於96年
    8 月29日縮刑期滿執行完畢，此有臺灣高等法院被告前案紀
    錄表1 紙在卷可按，被告於受有期徒刑執行完畢後5 年內又
    故意再犯本案之罪，均為累犯，應依刑法第47條第1 項規定
    ，各加重其刑。至公訴人雖謂被告所犯如附表編號1-4 、6-
    7 所示之竊盜犯行後，於犯罪未被發覺前，即主動向員警自
    首，請求依刑法第62條自首之規定，減輕其刑等語，惟刑法
    第62條前段所規定之自首，係以對於未發覺之犯罪自首而受
    裁判為要件，故犯罪行為人應於有偵查犯罪職權之公務員未
    發覺犯罪事實或犯罪人之前自首犯罪，且接受裁判，兩項要
    件兼備，始得依刑法第62條前段自首之規定減輕其刑（最高
    法院86年度台上字第1951號判決意旨參照）。本案被告經本
    院合法傳喚、拘提未到，顯已逃匿，經本院於98年3 月24日
    發布通緝，至98年4 月23日始緝獲歸案，有本院通緝書及撤
    銷通緝書在卷可查，被告於本院審理中既已逃匿，即無接受
    裁判之意思，核與刑法第62條前段所規定自首之要件不合，
    自無從依該條自首規定減輕其刑之餘地，附此敘明。爰審酌
    被告正值壯年，不思以正當方式謀生，僅因欠缺金錢，貪圖
    不法利益，即竊取他人物品，顯然欠缺法治觀念，所為侵害
    他人財產法益，行為甚不足取，復曾因竊盜罪經法院判刑，
    暨其犯罪之動機、目的、所生危害及犯罪後坦承犯行，犯後
    態度良好，及主動向彰化縣警察局鹿港分局員警自白其所犯
    附表編號1-4 、6-7 所示竊盜犯行等一切情狀，分別量處如
    主文所示之刑，並定應執行刑及諭知易科罰金之折算標準，
    以示懲儆。
據上論斷，應依刑事訴訟法第273 條之1 第1 項、第299 條第1
項前段，刑法第320 條第1 項、第51條第5 款、第47條第1 項、
第41條第1 項、第2 項，刑法施行法第1 條之1 第1 項前段、第
2 項，判決如主文。
本案經檢察官蔡明達到庭執行職務。
中    華    民    國    98    年    4     月    24    日
                  刑事第四庭  法  官 游秀雯
以上正本證明與原本無異。
如不服本判決應於收受判決後10日內向本院提出上訴書狀，並應
敘述具體理由。其未敘述上訴理由者，應於上訴期間屆滿後20日
內向本院補提理由書 (均須按他造當事人之人數附繕本)「 切勿
逕送上級法院」。
告訴人或被害人對於判決如有不服具備理由請求檢察官上訴者，
其上訴期間之計算係以檢察官收受判決正本之日期為準。
中    華    民    國    98    年    4     月    24    日
                              書記官  謝志鑫
附錄本案論罪科刑法條全文：
中華民國刑法第320條
意圖為自己或第三人不法之所有，而竊取他人之動產者，為竊盜
罪，處5 年以下有期徒刑、拘役或5 百元以下罰金。
意圖為自己或第三人不法之利益，而竊佔他人之不動產者，依前
項之規定處斷。
前二項之未遂犯罰之。
附表：
┌──┬──────┬──────┬───┬─────────┬──────────┬──────────┐
│編號│時間        │地點        │被害人│行竊方式及所得財物│查獲時地或查獲方法  │宣  告  刑          │
├──┼──────┼──────┼───┼─────────┼──────────┼──────────┤
│1   │97年7月上旬 │彰化縣鹿港鎮│呂明恭│趁四下無人之際，徒│97年9月16 日主動向彰│丙○○竊盜，累犯，處│
│    │某日        │安邦街2 號旁│      │手竊取呂明恭所有價│化縣警察局鹿港分局員│有期徒刑參月，如易科│
│    │            │空地        │      │值1,000 元之建築鷹│警自白該犯行。      │罰金，以新台幣壹仟元│
│    │            │            │      │架4 支，得手後持往│                    │折算壹日。          │
│    │            │            │      │販賣予不詳之流動資│                    │                    │
│    │            │            │      │源回收商，得款180 │                    │                    │
│    │            │            │      │元全數花用殆盡。  │                    │                    │
├──┼──────┼──────┼───┼─────────┼──────────┼──────────┤
│2   │97年7月中旬 │彰化縣鹿港鎮│陳志雄│趁四下無人之際，徒│97年9月16 日主動向彰│丙○○竊盜，累犯，處│
│    │某日        │鹿和路1段211│      │手竊取陳志雄所有價│化縣警察局鹿港分局員│有期徒刑參月，如易科│
│    │            │號前        │      │值250元之鐵板1塊，│警自白該犯行。      │罰金，以新台幣壹仟元│
│    │            │            │      │得手後持往販賣予不│                    │折算壹日。          │
│    │            │            │      │詳之流動資源回收商│                    │                    │
│    │            │            │      │得款180 元全數花用│                    │                    │
│    │            │            │      │殆盡。            │                    │                    │
├──┼──────┼──────┼───┼─────────┼──────────┼──────────┤
│3   │97年8月中旬 │彰化縣鹿港鎮│施誠華│趁四下無人之際，徒│97年9月16 日主動向彰│丙○○竊盜，累犯，處│
│    │某日        │復興南路142 │      │手竊取施誠華所有價│化縣警察局鹿港分局員│有期徒刑參月，如易科│
│    │            │號旁        │      │值400元之鐵管2支，│警自白該犯行。      │罰金，以新台幣壹仟元│
│    │            │            │      │得手後持往販賣予不│                    │折算壹日。          │
│    │            │            │      │詳之流動資源回收商│                    │                    │
│    │            │            │      │，得款150 元全數花│                    │                    │
│    │            │            │      │用殆盡。          │                    │                    │
├──┼──────┼──────┼───┼─────────┼──────────┼──────────┤
│4   │97年9月上旬 │彰化縣鹿港鎮│李振宗│趁四下無人之際，徒│97年9月16 日主動向彰│丙○○竊盜，累犯，處│
│    │某日        │洛津公園3 路│      │手竊取李振宗所有價│化縣警察局鹿港分局員│有期徒刑參月，如易科│
│    │            │117巷21號旁 │      │值1,000元 之抽水馬│警自白該犯行。      │罰金，以新台幣壹仟元│
│    │            │            │      │達1 具，得手後持往│                    │折算壹日。          │
│    │            │            │      │販賣予不詳之流動資│                    │                    │
│    │            │            │      │源回收商，得款250 │                    │                    │
│    │            │            │      │元全數花用殆盡。  │                    │                    │
├──┼──────┼──────┼───┼─────────┼──────────┼──────────┤
│5   │97年9 月14日│彰化縣鹿港鎮│雷財發│趁其胞弟雷財發外出│97年9月15 日20時10分│丙○○竊盜，累犯，處│
│    │21時許      │東勢巷13-20 │      │之際，徒手竊取雷財│，經雷財發至彰化縣警│有期徒刑參月，如易科│
│    │            │號丙○○住處│      │發所有置放於房間內│察局鹿港分局向丙○○│罰金，以新台幣壹仟元│
│    │            │之房間內    │      │皮夾中之現金1,500 │提出竊盜告訴，始偵知│折算壹日。          │
│    │            │            │      │元，得手後全數花用│該情。              │                    │
│    │            │            │      │殆盡。            │                    │                    │
├──┼──────┼──────┼───┼─────────┼──────────┼──────────┤
│6   │97年11月中旬│彰化縣鹿港鎮│甲○○│趁四下無人之際，徒│98年2月25 日主動向彰│丙○○竊盜，累犯，處│
│    │某日12時許  │頂厝里永安路│      │手竊取甲○○所有價│化縣警察局鹿港分局員│有期徒刑參月，如易科│
│    │            │2214地號土地│      │值4,000元 之抽水馬│警自白該犯行。      │罰金，以新台幣壹仟元│
│    │            │上          │      │達1 具，得手後持往│                    │折算壹日。          │
│    │            │            │      │販賣予不詳之流動資│                    │                    │
│    │            │            │      │源回收商，得款300 │                    │                    │
│    │            │            │      │元全數花用殆盡。  │                    │                    │
├──┼──────┼──────┼───┼─────────┼──────────┼──────────┤
│7   │97年12月中旬│彰化縣鹿港鎮│乙○○│趁四下無人之際，徒│98年2月25日主動向彰 │丙○○竊盜，累犯，處│
│    │17時許      │頂厝里永安段│      │手竊取乙○○所有價│化縣警察局鹿港分局員│有期徒刑參月，如易科│
│    │            │2379地號土地│      │值5,500元 之抽水馬│警自白該犯行。      │罰金，以新台幣壹仟元│
│    │            │上          │      │達1 具，得手後持往│                    │折算壹日。          │
│    │            │            │      │販賣予不詳之流動資│                    │                    │
│    │            │            │      │源回收商，得款300 │                    │                    │
│    │            │            │      │元全數花用殆盡。  │                    │                    │
└──┴──────┴──────┴───┴─────────┴──────────┴──────────┘


司法院資訊處製作；財團法人民間司法改革基金會備份。
